Andrico Mauludi Junianto

Cibinong, Kabupaten Bogor, Jawa Barat, 16912 | +628121261983 | mauludi21@gmail.com https://www.linkedin.com/in/andrico-mauludi-junianto-b9413b196/

TENTANG SAYA

Saya adalah lulusan Gelar Sarjana Sistem Informasi di Universitas Airlangga, tertarik dalam *mobile developer* (android) dan website sebagai *front end* atau *back end developer* (Django, Laravel, *Native PHP*). Saya memahami *Database* SQL(MySQL) dan NoSQL (*Firebase*). Saat ini saya saya terbuka untuk kerja maupun *internship*. Saya memiliki pengalaman baik dari segi organisasi maupun segi pendidikan. Saya dapat melakukan pekerjaan dengan baik dan penuh tanggung jawab.

KEMAMPUAN & KOMPETENSI

- Android Studio
- Java
- Python
- Django Website
- PHP

- JavaScript
- Laravel Framework
- Flutter
- Firebase

PENGALAMAN KERJA

Telkom Indonesia TREG-2 (Internship)

Junior "Arine" Web Developer (Februari 2021 – Juli 2021)

- Membangun website dengan framework Django sebagai control server "arine"
- Melakukan pengelolaan terhadap website server "arine"

Telkom Indonesia TREG-2 (Internship)

Junior Web Developer (Januari 2021 – Februari 2021)

- Mempelajari perangkat yang dimiliki TREG-2
- Membangun dasar website sebagai control perangkat yang dimiliki TREG-2

PENDIDIKAN

Universitas Airlangga (2018-2022)

S1 Sistem Informasi – IPK 3,51

- Staff Seni dan Olahraga HIMSI UNAIR 2019
- Koordinator Lapangan 2 Musyawarah Kerja Nasional Ikatan Mahasiswa Sistem Informasi Indonesia 2019
- Ketua Umum HIMSI UNAIR 2020
- Ketua Bidang Internal HUMAS BEM Fakultas Sains dan Teknologi UNAIR 2021

SMAN 3 Bogor (2015-2018)

PROYEK

Pembangunan Aplikasi Mobile Pemesanan Sarana Olahraga "SPORTSBRO"

Code link https://github.com/andricomauludi/SportsBro

Membangun aplikasi mobile pemesanan sarana olahraga menggunakan Android Studio

 Menggunakan bahasa pemrograman Java dan penyimpanan basis data Firebase Real-time Database

Arine Website

Code link https://github.com/andricomauludi/telkom15

- Membangun Website Dashboard perangkat dengan menggunakan framework Django
- Menggunakan database MySQL dan bahasa pemrograman python dan javascript.

Website Pengumuman anggota BEM FST 2021

Code link https://github.com/andricomauludi/pengumumanbemfst2021

- Membangun Website pengumuman anggota BEM menggunakan PHP.
- Menggunakan Database MySQL

BPMN to Use Case Specification Model Generator

Code link https://github.com/AgileRE-2021/UseCaseSpecToBPMN

- Membangun Website generator dari BPMN ke Usecase Specification dengan menggunakan Django Framework
- Sebagai Front End dan Back End developer proyek website.

PENGHARGAAN

Cisco Networking Academy (2021)

Credential Link https://www.credly.com/badges/dea6f43e-0795-466f-85ac-2c14960e3552?source=linked in profile

CyberOps Associate

Cisco Networking Academy (2021)

Credential Link https://www.credly.com/badges/a2596c08-3237-4f6c-a6e7-f3d864db2501?source=linked in profile

Cybersecurity Essentials